臺灣高等法院臺中分院交通事件裁定　　　　　　　九十一年度交抗字第四六七號
　　抗　告　人
　　即受處分人　甲○○
右列受處分人因違反道路交通管理處罰條例案件，不服臺灣臺中地方法院中華民國九
十一年五月三十一日裁定（案號：九十一年度交聲字第二五一號），提起抗告，本院
裁定如左：
    主  文
抗告駁回。
    理  由
一、聲明異議意旨略以：抗告人即受處分人甲○○（以下簡稱抗告人）於民國（下同
    ）八十九年四月三日上午十時二十三分許，因偕同家人前往臺北縣永和圓通寺祭
    祖，對當地地理環境不熟悉，將車停放在設置有消防栓之處，因而被拖吊，而後
    至拖吊場繳納拖吊費、保管費及罰鍰後，依法將汽車領回，至今已逾兩年，原處
    分機關竟告知未繳罰鍰，原裁決處分顯有違誤，為此聲明異議云云。
二、按汽車駕駛人在消防栓之前停車者，處以新臺幣（下同）六百元以上一千二百元
    以下罰鍰，道路交通管理處罰條例第五十六條第一項第四款定有明文。
三、原審以抗告人所有之車牌號碼Ｒ七─三○七七號自小客車，曾於八十九年四月三
    日上午十時二十三分許，停放在臺北縣中和市○○街四○○號旁消防栓前之事實
    ，為抗告人所不爭執，並經證人即舉發警員魏賜邦於原審九十一年五月二十二日
    訊問時結證屬實，復有經抗告人簽收之臺北縣警察局八十九年四月三日北縣警交
    字第Ｃ00000000號舉發違反道路交通管理事件通知單一紙、臺北縣警察
    局取締妨礙交通車輛工作登記簿影本在卷可稽佐證；又證人魏賜邦於原審同日訊
    問時證稱：八十九年之罰鍰不可能當場繳納，抗告人只有拖吊費當場繳，九十年
    才開放有收受紅單罰鍰，可以當場繳或十日內至郵局繳匯款云云，而抗告人並無
    提出已繳交罰鍰之資料供原審參考，是依證人魏賜邦之證言，應可認定抗告人並
    未繳交罰鍰之事實，抗告人前開辯解，自無足採。從而，抗告人既有前揭違規行
    為，原處分機關本諸權責裁處最低罰鍰六百元，逾期最高罰鍰一千二百元，應無
    不當之處，本件聲明異議為無理由，予以駁回，經核並無不當。抗告人抗告意旨
    ，以原審片面採信證人魏賜邦之證詞，指摘原裁定不當，惟查，證人魏賜邦於原
    審提出臺北縣警察局取締妨礙交通車輛工作登記簿影本，其上記載十時二十三分
    許，在錦和街四○○號旁，取締抗告人之違規事實，十時三十分許，交拖吊保管
    。而十時三十二分許，又在錦和街二○三巷處，取締另一違規事實，十時四十分
    許，交拖吊保管。顯見當時執勤之員警魏賜邦是接續在執行舉發交通違規之勤務
    ，並非針對抗告人的選擇性辦案，衡諸上情，員警魏賜邦與抗告人間應無間隙、
    怨懟及偏頗之情，則員警魏賜邦於原審之證詞應屬可信。抗告人之抗告，為無理
    由，應予駁回。
四、據上論斷，應依道路交通案件處理辦法第二十六條、刑事訴訟法第四百十二條，
    裁定如主文。
中      華      民      國      九十一  年      七      月      十      日
                                臺灣高等法院臺中分院刑事第一庭
                                      審判長法  官  陳  紀  綱
                                            法  官  方  艤  駐
                                            法  官  陳  登  源
右正本證明與原本無異。
「不得再抗告」
                                            書記官  林  桂  鳳
中      華      民      國      九十一  年      七      月      十二    日
                                                            Ａ
